【裁判字號】    91,交聲,642
【裁判日期】    920130
【裁判案由】    違反道路交通管理處罰條例聲明異議
【裁判全文】
臺灣臺北地方法院交通事件裁定                    九十一年度交聲字第六四二號
    原處分機關  臺北市交通事件裁決所
    異  議  人  甲○○
    即受處分人
右列異議人因違反道路交通管理處罰條例案件，對於臺北市交通事件裁決所北市裁三
字第駕裁二二－一Ａ0000000號、第車裁二二－一Ａ0000000號、第裁
二二－一Ａ0000000號違反道路交通管理事件裁決書聲明異議，本院裁定如左
：
    主    文
異議均駁回。
    理    由
一、本件異議意旨略以：異議人即受處分人甲○○因所有之車牌號碼Ｖ二－八五四一
    自用小客車於民國九十年十二月三日上午九時二十分許、同年月四日上午九時十
    二分許、同年月五日上午九時四十五分許，在臺北市○○路○段三一二巷對面、
    路面繪有紅色實線、禁止臨時停車之路段停車，三度為臺北市停車管理處交通助
    理員以科學儀器相機採證後，以在劃有紅線路段停車逕行舉發，再分別經台北市
    交通事件裁決所以在禁止臨時停車處所停車各裁罰新臺幣九百元，但依法交通勤
    務警察或依法令執行交通稽查任務人員，應責令汽車駕駛人將車移置適當處所，
    即交通勤務警察或依法令執行交通稽查任務人員應以告發單告知駕駛人將車輛移
    置合法停車地點，且本件異議人停車處所夜間燈光昏暗、無法辨別路面劃有禁止
    臨時停車之紅線，原舉發單位人員故意不盡前述告知義務，以循環舉發異議人，
    是聲明異議，請求撤銷原裁決。
二、按道路交通管理處罰條例所用名詞釋義如左：（九）臨時停車：指車輛因上、下
    人、客，裝卸物品，其引擎未熄火，停止時間未滿三分鐘，保持立即行駛之狀態
    ；（十）停車：指車輛停放於道路兩側或停車場所，而不立即行駛者；汽車駕駛
    人停車時，在禁止臨時停車處所停車者，處新臺幣六百元以上一千二百元以下罰
    鍰；前項情形，交通勤務警察或依法令執行交通稽查任務人員，應責令汽車駕駛
    人將車移置適當處所；如汽車駕駛人不予移置或不在車內時，得由該交通勤務警
    察或依法令執行交通稽查任務人員為之，或得於舉發其違規後，使用民間拖吊車
    拖離之，並收取移置費；汽車駕駛人違反第五十六條規定，經舉發後，不遵守交
    通勤務警察或依法令執行交通稽查任務人員責令改正者，得連續舉發之；其無法
    當場責令改正者，亦同；道路交通管理之稽查，違規紀錄，由交通勤務警察，或
    依法令執行交通稽查任務人員執行之；前項稽查，得由交通助理人員協助執行，
    其稽查項目為違規停車者，並得由交通助理人員逕行執行之；違反道路交通管理
    處罰條例第十二條至第六十八條之行為，由公路主管機關處罰；本條例所定罰鍰
    之處罰，行為人接獲違反道路交通管理事件通知單後，於十五日內得不經裁決，
    逕依規定之罰鍰標準，向指定之處所繳納結案；不服舉發事實者，應於十五日內
    ，向處罰機關陳述意見或提出陳述書；其不依通知所定限期前往指定處所聽候裁
    決，且未依規定期限陳述意見或提出陳述書者，處罰機關得逕行依違反道路交通
    管理事件統一裁罰基準及處理細則（九十一年九月一日前名稱為違反道路交通管
    理事件統一裁罰標準及處理細則）暨違反道路交通管理事件統一裁罰基準表所定
    標準裁決之，道路交通管理處罰條例第三條第九款、第十款、第五十六條第一項
    第一款、第二項、九十年十二月間第八十五條之一、第七條第一項、第二項前段
    、第八條第一項第一款、第九條第一項定有明文。又標線依其型態原則上分類如
    左：一、「線條」以實線或虛線標繪於路面或緣石上，用以管制交通者，原則上
    區分如左：（五）紅實線  設於路側，用以禁止臨時停車；禁止臨時停車線，用
    以指示禁止臨時停車路段，以劃設於道路緣石正面或頂面為原則，無緣石之道路
    得標繪於路面上，距路面邊緣以三十公分為度；本標線為紅色實線，線寬除設於
    緣石，正面者以緣石高度為準外，其餘皆為十公分，道路交通標誌標線號誌設置
    規則第一百四十九條第一項第一款第五目、第一百六十九條第一項、第二項亦有
    明文規定。
三、經查：
（一）本件異議人即受處分人甲○○因所有之車牌號碼Ｖ二－八五四一自用小客車於
      九十年十二月三日上午九時二十分許、同年月四日上午九時十二分許、同年月
      五日上午九時四十五分許，在臺北市○○路○段三一二巷對面、路面繪有紅色
      實線、禁止臨時停車之路段停車，三度為臺北市停車管理處交通助理員以科學
      儀器相機採證後，以在劃有紅線路段停車逕行舉發，舉發時異議人均已離開車
      輛、不在車內，異議人於應到案日期前向臺北市交通事件裁決所提出申訴，再
      分別經臺北市交通事件裁決所於九十一年三月二十六日、五月一日、五月一日
      依道路交通管理處罰條例第五十六條第一項第一款規定以北市裁三字第駕裁二
      二－一Ａ0000000號、第車裁二二－一Ａ0000000號、第裁二二
      －一Ａ0000000號違反道路交通管理事件裁決書，各裁罰異議人新臺幣
      九百元之事實，業經原處分機關臺北市交通事件裁決所以書狀陳明在卷，核與
      臺北市政府交通局北市交停字第一Ａ0000000號、第一Ａ000000
      0號、第一Ａ0000000號舉發違反道路交通管理事件通知單、採證相片
      所載相符，且為異議人所不爭。
（二）異議人雖一再辯稱依法交通勤務警察或依法令執行交通稽查任務人員，應責令
      汽車駕駛人將車移置適當處所，即交通勤務警察或依法令執行交通稽查任務人
      員應以告發單告知駕駛人將車輛移置合法停車地點，原舉發單位人員故意不盡
      前述告知義務，以循環舉發異議人云云，惟汽車駕駛人在禁止臨時停車處所停
      車者，交通勤務警察或依法令執行交通稽查任務人員固應責令汽車駕駛人將車
      移置適當處所，但如汽車駕駛人不予移置或不在車內時，得由該交通勤務警察
      或依法令執行交通稽查任務人員為之，或得於舉發其違規後，使用民間拖吊車
      拖離之，並收取移置費，道路交通管理處罰條例第五十六條第二項規定甚明；
      本件異議人將車輛長時間停放在路面繪有紅色實線、禁止臨時停車之路段，其
      人並已離開車輛、不在車內，前已述及，依前揭法條規定，依法令執行交通稽
      查任務之人員即臺北市停車管理處交通助理員以科學儀器採證後自得逕行舉發
      是項違規行為，無庸責令汽車駕駛人將車移置適當處所，至是否於舉發其違規
      後，使用民間拖吊車拖離違規車輛並收取移置費，法條既未為強制規定，自屬
      原舉發單位裁量權限，尚非本院所得審酌，異議人指稱原舉發單位未盡告知駕
      駛人將車輛移置合法停車地點之義務云云，要屬無稽。
（三）又汽車駕駛人違反道路交通管理處罰條例第五十六條規定，經舉發後，不遵守
      交通勤務警察或依法令執行交通稽查任務人員責令改正者，得連續舉發之，其
      無法當場責令改正者，亦同，此觀九十年十二月間道路交通管理處罰條例第八
      十五條之一自明。本件異議人既於九十年十二月三日、四日、五日上午九時許
      三度將車輛停放在路面繪有紅色實線、禁止臨時停車之路段，原舉發單位舉發
      之際其人復均不在車上、無法當場責令改正，前皆提及，原舉發單位以科學儀
      器相機採證後連續逕行舉發，亦無違誤。
（四）至異議人指稱其停車處所夜間燈光昏暗、無法辨別路面劃有禁止臨時停車之紅
      線云云，經本院職權勘驗當日異議人違規事實採證相片結果，該處路面確繪有
      紅色實線，且線條清晰、明顯，並非正常視力之人難以或無從發現，有採證相
      片在卷可資參佐，異議人所辯，顯係卸責、避就之詞，委無可採。
四、綜上所述，異議人確有如舉發違反道路交通管理事件通知單所載於九十年十二月
    三日上午九時二十分許、同年月四日上午九時十二分許、同年月五日上午九時四
    十五分許，在臺北市○○路○段三一二巷對面、路面繪有紅色實線、禁止臨時停
    車路段停車之違規事實，其於通知單所載應到案日期即九十一年一月六日、十日
    前向原處分機關臺北市交通事件裁決所提出異議，本件原處分機關以異議人違反
    道路交通管理處罰條例第五十六條第一項第一款、違反道路交通管理事件統一裁
    罰標準及處理細則暨違反道路交通管理事件統一裁罰基準表規定分別裁處異議人
    自用小客車最低額罰鍰新臺幣九百元，其認事用法均無不當，裁罰額度亦甚妥適
    ，異議人之聲明異議，尚非有據，應予駁回。
五、據上論結，應依道路交通案件處理辦法第二十條，裁定如主文。
中      華      民      國    九十二    年      一      月     三十     日
                            臺灣臺北地方法院交通法庭
                                    法  官  洪  文  慧
右正本證明與原本無異。
如不服本裁定，應於裁定送達後五日內向本院提出抗告狀。
                                    書記官  江  虹  儀
中      華      民      國    九十二    年     二       月     六      日


司法院資訊處製作；財團法人民間司法改革基金會備份。
